臺灣新竹地方法院刑事宣示判決筆錄
                                    110年度交訴字第122號
公  訴  人  臺灣新竹地方檢察署檢察官
被      告  蔡宇程



上列被告因公共危險等案件，經檢察官提起公訴（110 年度偵字
第12446 號）後，就公共危險部分聲請本院改依協商程序而為判
決，本院於中華民國111年3月16日下午2時29分在本院刑事第三
法庭宣示判決，出席職員如下：
                                          法  官  潘韋廷
                                          書記官  彭筠凱
法官起立朗讀判決主文、犯罪事實要旨、處罰條文，附記事項，
及告以上訴限制、期間並提出上訴狀之法院，且諭知記載其內容
：
一、主  文： 
    蔡宇程吐氣所含酒精濃度達每公升零點二五毫克以上而駕駛
    動力交通工具，處有期徒刑貳月，如易科罰金，以新臺幣壹
    仟元折算壹日；又駕駛動力交通工具發生交通事故，致人傷
    害而逃逸，處有期徒刑陸月，如易科罰金，以新臺幣壹仟元
    折算壹日。應執行有期徒刑柒月，如易科罰金，以新臺幣壹
    仟元折算壹日。緩刑貳年，並應於本判決確定之日起壹年陸
    月內向公庫支付新臺幣陸萬元。　　
二、犯罪事實要旨：
    蔡宇程於民國110年10月16日22、23時許起至翌（17）日2時
    許止，在新竹市好市多賣場附近某居酒屋內飲用啤酒後，明
    知酒後不得駕駛動力交通工具，竟仍基於酒後駕駛動力交通
    工具之犯意，旋自前揭處所騎乘車牌號碼000-000號重型機
    車上路擬返回其租屋處，嗣蔡宇程騎車沿新竹市光復路1段
    由西往東方向行駛在中間車道，於110年10月17日3時24分許
    行近該路段544巷之交岔路口處，欲左轉駛入光復路1段544
    巷時，其本應注意機車行駛至交岔路口，轉彎車應讓直行車
    先行，並注意安全距離，而依當時天候晴、夜間有照明、柏
    油路面、乾燥、無缺陷亦無障礙物及視距良好等一切情形，
    客觀上並無不能注意之情事，竟疏未注意及此，貿然自中間
    車道左轉，適有陳思文騎乘車牌號碼000-0000號重型機車，
    沿同向同車道左後方直行駛至，因閃避不及而與蔡宇程騎乘
    之上開重型機車發生碰撞，致雙方均人車倒地，陳思文因而
    受有右側手肘擦傷、右側踝部擦傷、右側髖部挫傷等傷害（
    蔡宇程所涉過失傷害部分，業經陳思文撤回告訴，另由本院
    為公訴不受理判決）；詎蔡宇程明知其駕駛動力交通工具發
    生交通事故，且知悉陳思文因此人車倒地，對陳思文之身體
    受有傷害已有所預見，因心生恐懼及緊張不知所措，猶另基
    於逃逸之犯意，未留置現場等待或協助救護，亦未讓陳思文
    、執法人員或其他相關人員得以知悉其真實身分，復未得陳
    思文同意，即逕自騎乘機車離去。後因蔡宇程將行動電話遺
    落在現場而為陳思文拾獲交予據報到場處理之員警，並經員
    警於同（17）日3時39分許發覺蔡宇程返回現場找尋行動電
    話，乃上前盤查而查獲，並於同（17）日3時58分許，測得
    蔡宇程吐氣所含酒精濃度達每公升0.85毫克。
三、處罰條文：
    修正前刑法第185條之3第1項第1款、現行刑法第185條之4第
    1項前段。
四、附記事項：
（一）本件起訴書犯罪事實所載警員對被告施以吐氣酒精濃度測
      試之時間，業經檢察官於111年2月9日本院準備程序時當
      庭更正（見本院卷第46頁），並無影響基本事實同一之情
      形，且經本院告知被告，故自應以檢察官更正之內容作為
      本案審理之範圍。　　
（二）新舊法比較（酒後駕車之公共危險部分）：
　　  按行為後法律有變更者，適用行為時之法律。但行為後之
　　  法律有利於行為人者，適用最有利於行為人之法律，刑法
　　  第2條第1項定有明文。查被告行為後，刑法第185條之3第
　　  1項之規定已於111年1 月28日修正公布，並於同月30日施
　　  行，修正前後之構成要件不變，然法定刑由原本「處2 年
　　  以下有期徒刑，得併科20萬元以下罰金」，修正為「處3
　　  年以下有期徒刑，得併科30萬元以下罰金」，新法提高法
　　  定刑，是經比較新舊法之結果，應以修正前之規定較有利
　　  於被告，即適用修正前刑法第185條之3 第1項之規定處斷
　　  。　　
（三）法院所諭知者，僅易科罰金折算之標準，是否准予易科罰
　　  金，為執行檢察官視個案有無「難收矯正之效或難以維持
　　  法秩序者」之具體情形後裁量之權限，是本案確定後執行
　　  時，得否准予易科罰金，仍待執行檢察官依具體情狀裁量
　　  ，本件被告協商時業經告以上情，附此敘明。
五、協商判決除有刑事訴訟法第455條之4第1項第1款於本訊問程
    序終結前，被告撤銷協商合意或檢察官撤回協商聲請者；第
    2款被告協商之意思非出於自由意志者；第4款被告所犯之罪
    非第455條之2第1項所定得以協商判決者；第6款被告有其他
    較重之裁判上一罪之犯罪事實者；第7 款法院認應諭知免刑
    或免訴、不受理者情形之一，及違反同條第2 項「法院應於
    協商合意範圍內為判決；法院為協商判決所科之刑，以宣告
    緩刑或2 年以下有期徒刑、拘役或罰金為限」之規定者外，
    檢察官與被告均不得上訴。
六、如有前項得上訴之情形，得自收受宣示判決筆錄送達之日起
    20日內，向本院提出上訴書狀，上訴於第二審法院。
本案經檢察官林奕彣提起公訴，檢察官陳中順到庭執行職務。
中    華    民    國   111    年    3    月    16     日
                       刑事第八庭  書  記  官  彭筠凱  
                                   法      官  潘韋廷
以上正本證明與原本無異。
中　　華　　民　　國　　111 　年　　3 　　月　　16　　日
                                   書  記  官  彭筠凱
附錄本案論罪科刑法條：
修正前刑法第185條之3第1項
駕駛動力交通工具而有下列情形之一者，處2 年以下有期徒刑，
得併科20萬元以下罰金：
一、吐氣所含酒精濃度達每公升零點二五毫克或血液中酒精濃度
    達百分之零點零五以上。
二、有前款以外之其他情事足認服用酒類或其他相類之物，致不
    能安全駕駛。
三、服用毒品、麻醉藥品或其他相類之物，致不能安全駕駛。

刑法第185條之4
駕駛動力交通工具發生交通事故，致人傷害而逃逸者，處6 月以
上5 年以下有期徒刑；致人於死或重傷而逃逸者，處1 年以上7
年以下有期徒刑。
犯前項之罪，駕駛人於發生交通事故致人死傷係無過失者，減輕
或免除其刑。